【裁判字號】    98,訴,2354
【裁判日期】    980729
【裁判案由】    毒品危害防制條例
【裁判全文】
臺灣板橋地方法院刑事判決              98年度訴字第2354號
公  訴  人  臺灣板橋地方法院檢察署檢察官
被      告  甲○○
上列被告因毒品危害防制條例案件，經檢察官提起公訴（98年度
毒偵字第1316號），本院依簡式審判程序判決如下：
    主  文
甲○○施用第一級毒品，累犯，處有期徒刑玖月；扣案海洛因壹
包驗餘淨重零點貳公克沒收銷燬之；上開海洛因之外包裝袋壹
只沒收。又施用第二級毒品，累犯，處有期徒刑陸月。扣案甲基
安非他命拾貳包驗餘淨重共計拾肆點玖柒公克均沒收銷燬之；上
開甲基安非他命之外包裝袋共計拾貳只均沒收。應執行有期徒刑
壹年；扣案海洛因壹包驗餘淨重零點貳公克、甲基安非他命拾
貳包驗餘淨重共計拾肆點玖柒公克均沒收銷燬之；上開海洛因、
甲基安非他命之外包裝袋共計拾只均沒收。
    事  實
一、甲○○前因施用毒品案件，經本院以91年度毒聲字第2606號
    裁定送觀察、勒戒後，認有繼續施用毒品之傾向，再經本院
    以91年度毒聲字第4190號裁定令入戒治處所施以強制戒治，
    後因成效良好，經本院以92年度毒聲字第2693號裁定停止戒
    治，所餘期間付保護管束，嗣於民國92年12月18日保護管束
    期滿未經撤銷停止戒治，視為執行完畢，並由臺灣板橋地方
    法院檢察署檢察官以93年度戒毒偵字第19號為不起訴處分確
    定。惟其於上開強制戒治執行完畢後五年內，復因於96年11
    月29日施用第二級毒品案件，經本院以97年度易字第993 號
    刑事判決判處有期徒刑七月確定。
二、甲○○前因違反肅清煙毒條例、麻醉藥品管理條例案件，經
    臺灣高等法院以80年度上訴字第5154號刑事判決分別判處有
    期徒刑五月、五年六月，並由最高法院以81年度台上字第22
    84號刑事判決駁回上訴而確定，經甲○○入監執行後，於83
    年2 月5 日縮短刑期假釋出監。惟其於假釋期間再犯違反麻
    醉藥品管理條例案件，經臺灣高等法院以84年度上訴字第62
    43號刑事判決分別判處有期徒刑六年、九月，應執行六年六
    月確定；又因違反麻醉藥品管理條例案件，經本院以85年度
    易字第5278號刑事判決判處有期徒刑六月確定。前揭假釋亦
    經撤銷，殘刑有期徒刑二年十ㄧ月又十九日與上開刑期接續
    執行後，復於90年12月21日縮短刑期假釋出監。然其於保護
    管束期間，又因違反保護管束應遵守事項情節重大，再經撤
    銷假釋入監執行殘刑有期徒刑三年六月又十五日，甫於96年
    1 月18日縮刑期滿執行完畢。
三、詎甲○○仍未悛悔，復基於施用第一級毒品海洛因（下稱海
    洛因）之犯意，於98年2 月6 日凌晨3 時許，在其位於臺北
    縣板橋市○○路342 號5 樓A 室之住處內，以將海洛因粉末
    摻入香菸後，再點火吸食其煙霧之方式，非法施用海洛因一
    次；又基於施用第二級毒品甲基安非他命（下稱甲基安非他
    命）之犯意，於98年2 月6 日晚間6 時許，在上址，以將甲
    基安非他命粉末置入玻璃球吸食器後，再點火燒烤使其產生
    煙霧後加以吸食之方式，非法施用甲基安非他命一次。嗣於
    98年2 月7 日凌晨1 時30分許，在上址為警查獲，並扣得海
    洛因ㄧ包（驗餘淨重0.23公克）、甲基安非他命十二包（驗
    餘淨重共計14.97 公克）等物。
四、案經臺北縣政府警察局海山分局報請臺灣板橋地方法院檢察
    署檢察官偵查起訴。
    理  由
一、本件被告甲○○所犯係死刑、無期徒刑、最輕本刑為三年以
    上有期徒刑以外之罪，其於準備程序中就被訴事實為有罪之
    陳述，經法官告知簡式審判程序之旨，並聽取公訴人及被告
    之意見後，本院業已於98年7 月22日依刑事訴訟法第273 條
    之1 第1 項之規定，合議裁定由受命法官獨任進行簡式審判
    程序，合先敘明。
二、前揭事實，業據被告於警詢及本院審理中均供承不諱，而其
    於上開時、地為警查獲後所採尿液經送臺灣檢驗科技股份有
    限公司以EIA 酵素免疫分析法初步檢驗，再以GC/MS 氣相層
    析質譜儀法確認檢驗結果，確均呈鴉片類（嗎啡）及甲基安
    非他命類陽性反應乙節，亦有該公司98年2 月25日編號：UL
    /2009/20353 號濫用藥物檢驗報告、尿液檢體編號及姓名對
    照表各一紙附卷可稽，暨毒品海洛因ㄧ包、甲基安非他命十
    二包扣案可資佐證。前揭扣案毒品經送鑑定後，確實各含有
    海洛因、甲基安非他命成分等情，復有法務部調查局濫用藥
    物實驗室98年3 月11日調科壹字第09823008660 號鑑定書、
    內政部警政署刑事警察局98年3 月25日刑鑑字第0980022402
    號鑑定書各一份在卷可按，被告之自白既有上開證據足資補
    強，應堪信為真實。據此，本案事證明確，被告犯行堪以認
    定。
三、經查被告前因施用毒品案件，經本院以91年度毒聲字第2606
    號裁定送觀察、勒戒後，認有繼續施用毒品之傾向，再經本
    院以91年度毒聲字第4190號裁定令入戒治處所施以強制戒治
    ，後因成效良好，經本院以92年度毒聲字第2693號裁定停止
    戒治，所餘期間付保護管束，嗣於92年12月18日保護管束期
    滿未經撤銷停止戒治，視為執行完畢，並由臺灣板橋地方法
    院檢察署檢察官以93年度戒毒偵字第19號為不起訴處分確定
    。惟其於上開強制戒治執行完畢後五年內，復因於96年11月
    29日施用第二級毒品案件，經本院以97年度易字第993 號刑
    事判決判處有期徒刑七月確定等情，有上開判決書及臺灣高
    等法院被告前案紀錄表各一份在卷可按。被告既曾於因施用
    毒品案件而經強制戒治執行完畢後之五年內，再犯毒品危害
    防制條例第10條第2 項所定之施用第二級毒品罪，並經法院
    判刑確定，即屬「五年內再犯」之情形，再犯率甚高，原所
    實施之觀察、勒戒及強制戒治已無法收其實效，此次再犯上
    開條例第10條第1 項、第2 項之罪，即應依上開條例第23條
    第2 項之規定逕予論罪科刑。
四、論罪科刑部分：
(一)按海洛因、甲基安非他命分別係毒品危害防制條例第2 條第
    2 項第1 款、第2 款所定之第一級、第二級毒品，故核被告
    所為，係犯上開條例第10條第1 項之施用第一級毒品罪及同
    條第2 項之施用第二級毒品罪。其施用前持有海洛因、甲基
    安非他命之行為，均為其施用之高度行為所吸收，而不另論
    罪。其所犯上開二罪間，犯意各別、行為互殊，應予分論併
    罰。
(二)被告前因違反肅清煙毒條例、麻醉藥品管理條例案件，經臺
    灣高等法院以80年度上訴字第5154號刑事判決分別判處有期
    徒刑五月、五年六月，並由最高法院以81年度台上字第2284
    號刑事判決駁回上訴而確定，經被告入監執行後，於83年2
    月5 日縮短刑期假釋出監。惟其於假釋期間再犯違反麻醉藥
    品管理條例案件，經臺灣高等法院以84年度上訴字第6243號
    刑事判決分別判處有期徒刑六年、九月確定；又因違反麻醉
    藥品管理條例案件，經本院以85年度易字第5278號刑事判決
    判處有期徒刑六月確定。前揭假釋亦經撤銷，殘刑有期徒刑
    二年十ㄧ月又十九日與上開刑期接續執行後，復於90年12月
    21日縮短刑期假釋出監。然其於保護管束期間，又因違反保
    護管束應遵守事項情節重大，再經撤銷假釋入監執行殘刑有
    期徒刑三年六月又十五日，甫於96年1 月18日縮刑期滿執行
    完畢乙節，有上開被告前案紀錄表一份在卷可按，其受有期
    徒刑執行完畢後五年內，故意再犯本件有期徒刑以上之各罪
    ，皆為累犯，均應依刑法第47條第1 項之規定加重其刑。
(三)本院爰審酌被告前已有因施用毒品而經觀察、勒戒、強制戒
    治及多次論罪科刑之紀錄，業如上述，猶再犯本件施用毒品
    犯行，可徵其悔意不深，遠離毒品之意志薄弱，惟其施用毒
    品係自戕行為，對他人法益尚無具體危害，及其施用毒品之
    動機，暨犯罪後坦承犯行之態度等一切情狀，分別量處如主
    文所示之刑，並定其應執行之刑，以資懲儆。
(四)扣案海洛因ㄧ包內之海洛因（驗餘淨重0.23公克）及甲基安
    非他命十二包內之甲基安非他命（驗餘淨重共計14.97 公克
    ）分別係第一級、第二級毒品，不問屬於犯人與否，均應依
    毒品危害防制條例第18條第1 項前段規定宣告沒收銷燬之。
    至盛裝上開海洛因、甲基安非他命之外包裝袋共計十三只，
    有防制毒品裸露、潮濕及便於攜帶之功能，均係被告所有供
    犯本件施用毒品犯行所用之物，業據其供承在卷，爰併依刑
    法第38條第1 項第2 款之規定沒收之。
據上論斷，應依刑事訴訟法第273 條之1 第1 項、第299 條第1
項前段，毒品危害防制條例第10條第1 項、第2 項、第18條第1
項前段，刑法第11條前段、第47條第1 項、第51條第5 款、第38
條第1 項第2 款，判決如主文。
本案經檢察官吳宗光到庭執行職務。
中    華    民    國    98    年    7     月    29    日
                  刑事第十三庭  法  官 張紹省
以上正本證明與原本無異。
如不服本判決應於送達後十日內向本院提出上訴狀。
                                書記官 周雅玲
中    華    民    國    98    年    7     月    29    日
附錄本案論罪科刑法條全文：
毒品危害防制條例第10條
施用第一級毒品者，處六月以上五年以下有期徒刑。
施用第二級毒品者，處三年以下有期徒刑。


司法院資訊處製作；財團法人民間司法改革基金會備份。
